臺灣雲林地方法院刑事判決　　　　　　　100年度易字第586號
公　訴　人　臺灣雲林地方法院檢察署檢察官
被　　　告　江寬信
　　　　　　邱宏濱
上列被告等因竊盜案件，經檢察官提起公訴（100 年度偵字第42
61號），被告等於準備程序中就被訴事實為有罪之陳述，本院行
簡式審判程序，判決如下：
    主    文
江寬信犯結夥侵入住宅竊盜罪，累犯，處有期徒刑拾壹月。
邱宏濱犯結夥侵入住宅竊盜罪，累犯，處有期徒刑拾壹月。
    事    實
一、江寬信前因施用毒品案件，經臺灣彰化地方法院（下稱彰化
    地院）以97年度訴字第3065號判處有期徒刑7 月、3 月確定
    ；又因詐欺案件，經彰化地院以98年度簡字第1154號判處有
    期徒刑5 月確定，上開3 罪，經彰化地院以98年度聲字第15
    98號裁定定其應執行有期徒刑1 年確定，甫於民國99年03月
    13日縮刑期滿執行完畢。邱宏濱前因施用毒品案件，經彰化
    地院以95年度訴字第62號判處有期徒刑10月確定，於96年02
    月14日縮刑期滿執行完畢。詎渠等均不知悔改，竟與自稱「
    賴志勇」之成年男子，共同基於意圖為自己不法所有之犯意
    聯絡，結夥3 人，於100 年04月28日14時30分許，由「賴志
    勇」駕駛車牌號碼不詳之NISSAN廠牌白色自小客車，搭載江
    寬信、邱宏濱，行經蔡鴻鈺位在雲林縣斗南鎮○○路89號之
    住處（下稱蔡鴻鈺住處），見蔡鴻鈺住處大門未關，認有機
    可乘，遂先由江寬信下車按蔡鴻鈺住處大門之電鈴，於確定
    該住處內無人應門後，便由「賴志勇」負責在蔡鴻鈺住處外
    把風、接應，江寬信、邱宏濱則共同自未關之大門進入該住
    處內（所涉無故侵入他人住宅罪嫌，未據告訴），共同徒手
    拿取蔡鴻鈺所有放置於該住處內之金元寶、金飾、金項鍊4
    條（價值據蔡鴻鈺稱共約新臺幣【下同】40,000元），以此
    方式共同竊取蔡鴻鈺之上開財物，得手後旋即由「賴志勇」
    搭載江寬信、邱宏濱逃離現場，並將竊得之上開金元寶、金
    飾、金項鍊變賣，所得贓款均朋分花用殆盡。嗣經蔡鴻鈺報
    警處理，為警調閱該住處監視器錄影畫面，始循線查悉上情
    。
二、案經雲林縣警察局斗南分局報告臺灣雲林地方法院檢察署（
    下稱雲林地檢署）檢察官偵查起訴。
    理  由
壹、程序部分：
    本件被告江寬信、邱宏濱被訴竊盜案件，屬於刑事訴訟法第
    376 條第2 款所列之罪之案件，依同法第284 條之1 規定，
    得由法官1 人獨任審判，先予敘明。又被告於準備程序中，
    先就上開犯罪事實為有罪之陳述，且所犯係死刑、無期徒刑
    、最輕本刑為3 年以上有期徒刑以外之罪，經告知簡式審判
    程序之旨，並聽取檢察官及被告之意見後，本院依刑事訴訟
    法第273 條之1 第1 項之規定，當庭宣示裁定進行簡式審判
    程序，有本院100 年11月04日準備程序筆錄1 份附卷足憑。
    是本案之證據調查，依刑事訴訟法第273 條之2 規定，不受
    同法第15 9條第1 項、第161 條之2 、第161 條之3 、第16
    3 條之1 及第164 條至第170 條規定之限制，合先敘明。
貳、實體部分：
一、認定犯罪事實所憑之證據及理由：
    上開犯罪事實，業據被告江寬信、邱宏濱於本院審理時坦承
    不諱（見本院100 年度易字第586 號審理卷《下稱本院卷》
    第92頁反面至第93頁正面、第95頁反面至第97頁反面），核
    與被害人蔡鴻鈺於警詢時指述上開物品遭竊情節相符（見警
    卷第13頁），復有被告江寬信於偵訊時具結所為之證述在卷
    可佐（雲林地檢署100 年度偵字第4261號偵查卷《下稱偵卷
    》第46頁至第47頁），並有監視器翻拍照片140 張、本案承
    辦員警黃金雄之職務報告書、本院洽辦公務電話紀錄單各1
    紙（見偵卷第35頁至第39頁、本院卷第21頁正面至第55頁正
    面、第86頁正面、第90頁正面）附卷可稽，足認被告江寬信
    、邱宏濱自白均與事實相符，堪予採信，本案事證已臻明確
    ，被告江寬信、邱宏濱犯行均堪以認定。
二、論罪科刑部分：
  (一)按刑法之結夥3 人以上，所稱之「3 人」，固應以在場共同
    實行或在場分擔犯罪構成要件行為之人為限，不包括僅參與
    謀議而未參與犯罪實行之同謀共同正犯在內；惟若於事前同
    謀，並於實施犯罪之際，在場擔任把風、接應，顯係以自己
    犯罪之意思而參與犯罪，即應認為共同正犯，而計入結夥之
    人數之內（最高法院96年度台上字第4509號、95年度台上字
    第3886號判決參照）。核被告江寬信、邱宏濱所為，均係犯
    刑法第321 條第1 項第1 款、第4 款之結夥三人以上侵入住
    宅竊盜罪。
  (二)被告江寬信、邱宏濱與自稱「賴志勇」之成年男子，有犯意
    聯絡及行為分擔，應依刑法第28條之規定論以共同正犯。
  (三)查被告江寬信、邱宏濱前有事實欄所載之前科及有期徒刑執
    行完畢之情形，有臺灣高等法院被告前案紀錄表及刑案資料
    查註紀錄表各1 份在卷可按。其等受有期徒刑之執行完畢，
    5 年內故意再犯本件法定本刑有期徒刑以上之罪，均為累犯
    ，應依刑法第47條第1 項之規定，加重其刑。
  (四)爰審酌被告江寬信前有搶奪、施用毒品、詐欺、竊盜等前科
    紀錄，被告邱宏濱前有施用毒品、竊盜等前科紀錄，有臺灣
    高等法院被告前案紀錄表2 份附卷可參，渠等素行不佳，被
    告江寬信、邱宏濱均正值青壯年，竟不知憑恃己力掙取金錢
    以供生活之需，竟淪為宵小竊賊，恣意竊取他人財物，顯然
    對於他人財產權缺乏尊重，誠屬不該，且被告江寬信、邱宏
    濱係侵入他人住宅為竊盜，渠等之犯罪情節及惡性均不輕，
    惟念及所竊取財物據被害人所稱為40,000元，犯罪所生之危
    害尚非甚鉅，復參酌被告江寬信犯罪後於警詢、偵訊及本院
    審理時均坦承犯行，知所悔悟，犯後態度尚稱良好，被告邱
    宏濱於本院審理時亦坦承犯行，尚知悔悟，犯後態度尚可，
    再參以被害人表示對本案及刑度均沒有意見，有本院洽辦公
    務電話紀錄單1 紙可按（見本院卷第20頁正面），暨被告江
    寬信自陳家中有媽媽、哥哥、弟弟、為本案犯行時從事鐵路
    工程工作之生活狀況、學歷國中畢業之智識程度，被告邱宏
    濱自陳家中尚有父母親、3 歲幼兒、為大卡車司機之生活狀
    況、學歷高職肄業之智識程度（見本院卷第97頁反面至第98
    頁正面）等一切情狀，爰分別量處如主文所示之刑，以示懲
    儆。
據上論斷，應依刑事訴訟法第273 條之1 第1 項、第299 條第1
項前段，刑法第321 條第1 項第1 款、第4 款、第28條、第47條
第1 項，判決如主文。
本案經檢察官黃嬿如到庭執行職務。
中    華    民    國   100    年    11    月    18    日
                  刑事第四庭    法  官  陳佩怡
以上正本證明與原本無異。
如不服本判決應於收受判決後10日內向本院提出上訴書狀，並應
敘述具體理由；其未敘述上訴理由者，應於上訴期間屆滿後20日
內向本院補提理由書（均須按他造當事人之人數附繕本）。「切
勿逕送上級法院」。
                                書記官  林佳慧
中    華    民    國   100    年    11    月    18    日
附錄本案論罪科刑法條全文：
中華民國刑法第321條
（加重竊盜罪）
犯竊盜罪而有下列情形之一者，處 6 月以上、5 年以下有期徒
刑，得併科新臺幣 10 萬元以下罰金：
一、侵入住宅或有人居住之建築物、船艦或隱匿其內而犯之者。
二、毀越門扇、牆垣或其他安全設備而犯之者。
三、攜帶兇器而犯之者。
四、結夥三人以上而犯之者。
五、乘火災、水災或其他災害之際而犯之者。
六、在車站、埠頭、航空站或其他供水、陸、空公眾運輸之舟、
    車、航空機內而犯之者。
前項之未遂犯罰之。